---
title: "20200730_2"
author: 주윤하
date: July 30, 2020
output: github_document
---

## 2. 성별에 따른 월급 차이 
과거에 비해 직장 내 여성의 대우가 좋아지긴 했으나, 여전히 차별은 존재합니다. 해당 분석을 통해 직장 내 성별 월급의 차이를 분석하도록 하겠습니다. 


```{r, include=F}
Sys.setenv("LANGUAGE"="EN")
library(foreign)             # SPSS 파일 로드
library(dplyr)               # 전처리
library(ggplot2)             # 시각화
library(readxl)              # 엑셀 파일 불러오기
```


```{r, eval=F}
install.packages("foreign")  # foreign 패키지 설치
library(foreign)             # SPSS 파일 로드
library(dplyr)               # 전처리
library(ggplot2)             # 시각화
library(readxl)              # 엑셀 파일 불러오기
```


### 분석 절차
Koweps_hpc10_2015_beta1.sav를 다운로드하여 프로젝트 파일에 추가시킨다. 

```{r}
welfare <-read.spss("Koweps_hpc10_2015_beta1.sav",
                        to.data.frame=T)
```


### 성별 변수 검토 및 전처리 
사용할 변수를 검토하고 이상치 결측처리 후 분석하도록 하겠습니다. 

#### 1. 변수 검토하기
사용할 변수인 sex를 검토. 

```{r}
welfare<-rename(welfare, 
                sex=h10_g3,
                marriage=h10_g10,
                religion=h10_g10,
                code_job=h10_eco9,
                income=p1002_8aq1,
                code_region=h10_reg7)
class(welfare$sex)
table(welfare$sex)
```

#### 2. 전처리
데이터에 이상치가 있는지 검토하고 이상치를 제외할 수 있도록 NA를 부여합니다. 
```{r,eval=F}
welfare$sex <- ifelse(welfare$sex == 9, NA, welfare$sex)
table(is.na(welfare$sex))
```
남성과 여성의 표기가 1과 2로 되어있으므로 분석하기 용이한 변수명으로 변경.
성별 항목 이름 부여 확인 및 값 확인 후 그래프로 출력.

```{r,eval=F}
welfare$sex <- ifelse(welfare$sex == 1, "male", "female")
table(welfare$sex)
qplot(welfare$sex)
```
### 월급 변수 검토 및 전처리
월급 변수인 income을 검토하고 qplot으로 분포를 분석

```{r, eval=F}
class(welfare$income)
summary(welfare$income)
qplot(welfare$income)
```

#### 1. 변수 검토하기
qplot을 이용하여 변수의 분포를 확인하였습니다. 

#### 2. 전처리
월급은 1~9998 사이의 값을 지니며, 무응답은 9999로 코딩되어 있음을 알 수 있습니다. 9999의 값을 나타내는 부분을 결측처리 하겠습니다. 
```{r,eval=F}
welfare$income <- ifelse(welfare$income %in% c(0, 9999), NA, welfare$income)
table(is.na(welfare$income))
```

### 성별에 따른 월급 차이 분석하기
성별에 따른 월급차이를 분석하기 위해 group_by와 summarise를 사용하도록 하겠습니다. 

```{r, eval=F}
sex_income <- welfare %>% 
  filter(!is.na(income)) %>% 
  group_by(sex) %>% 
  summarise(mean_income=mean(income))
```
#### 1. 성별 월급 평균표 만들기
위의 분석한 자료를 출력해보기 

```{r,eval=F}
sex_income
```

#### 2. 그래프 만들기

```{r}
ggplot(data=sex_income, aes(x=sex, y=mean_income)) + geom_col()
```